---
title: "CheckOfTable"
output: rmarkdown::html_vignette
vignette: >
  %\VignetteIndexEntry{CheckOfTable}
  %\VignetteEngine{knitr::rmarkdown}
  %\VignetteEncoding{UTF-8}
---

```{r, include = FALSE}
knitr::opts_chunk$set(
  collapse = TRUE,
  comment = "#>"
)
```

```{r setup, message = FALSE, warning=FALSE, echo = FALSE}
library(magrittr)
library(dplyr)
library(tibble)
library(tidyr)
library(gt)
library(CheckOfTable)
```

# Le jeu de données test

Le tableau test ci-dessous possède 7 lignes et 5 colonnes.
Deux colonnes `nom` et `b` sont du type chaîne de caractère tandis que les autres sont du type numérique.

```{r, echo=FALSE}
table_test<- tibble(nom=paste0("ind_",1:7),
                    a=c(1:5,NA,-2),
                    b=letters[1:7],
                    c=c(-12,0,1,2:4,-2),
                    d=c(10,20,25,30,35,36,37)
)
##
table_test %>% 
  gt() %>% 
  tab_header(
    title = md("Tableau test")
  ) %>% 
  tab_options(column_labels.background.color ="#275662" ) 
```


# Les fonctions du package `{CheckOfTable}`

## Contrôle du format data.frame - **fcot_table**

```{r, echo=TRUE, eval=FALSE}
fcot_table(data=table_test,table_orig = "tableau test") 
```


## Contrôle des noms de colonnes - **fcot_colnames**

```{r, echo =TRUE, eval=FALSE}
fcot_colnames(table_test,noms_colonnes = c("nom","a","b","c","d"),table_orig = "table test")
```


## Contrôle du type des colonnes

### **fcot_type_numeric**

### **fcot_type_character**

## Contrôle des valeurs

### **fcot_value_positive**

### **fcot_value_empty**

### **fcot_value_interval**


